【裁判字號】    89,易,2016
【裁判日期】    900323
【裁判案由】    詐欺等
【裁判全文】
臺灣桃園地方法院刑事判決                        八十九年度易字第二一六號
    公  訴  人  臺灣桃園地方法院檢察署檢察官
    被      告  丙○○
右列被告因詐欺等案件，經檢察官提起公訴（八十九年度偵字第九六九六號），本院
判決如左：
    主  文
丙○○意圖為自己不法之所有，以詐術使人將本人之物交付，處有期徒刑捌月。緩刑
參年。
    事  實
一、丙○○於民國八十四年十一月一日，在桃園縣中正機場內自任會首，招募會期自
    八十四年十一月一日起至八十七年五月一日止，會首連同會員計三十一會，每月
    一日開標，每會會款新台幣（下同）一萬元，採內標制之互助會一會，並自行主
    持開標事宜。詎丙○○嗣後因缺錢花用，竟意圖為自己不法之所有，於八十七年
    一月一日開標時，在上址分別向不知情之當次活會會員乙○○、丁○○等人共計
    四會訛稱由甲○○以八千七百元得標，並向甲○○佯稱為他人得標，使上開活會
    會員（共五會）均陷於錯誤，而各繳付會款八千七百元與丙○○；丙○○遂以此
    方式，共詐得四萬三千五百元，並足生損害於甲○○、乙○○、丁○○及其餘活
    會會員。嗣該互助會於八十七年三月宣告倒會，丙○○乃避不見面，甲○○等人
    催索無著，始知受騙。
二、案經甲○○、丁○○訴請台灣桃園地方法院檢察署檢察官偵查起訴。
    理  由
一、訊據被告丙○○矢口否認有何詐欺犯行。辯稱：我只是收了錢沒給會腳，沒有冒
    標，也沒有詐欺云云。經查，右揭事實，業據告訴人甲○○、丁○○分別在偵審
    中指訴翔實，核與證人乙○○在偵審中證述被告冒標卓女之情節相符，即被告亦
    不否認：（八十七年三月許阿蕊得標後），剩三個活會，甲○○、丁○○、乙○○、許阿蕊的會錢沒有給等語（本院九十年二月二十一日筆錄），該互助會會期
    既至八十七年五月為止，亦即八十七年三月由會員許阿蕊得標後，應僅剩二個活
    會，然卻有三會活會，顯係之前已遭冒標；是被告所辯，殊不足採。此外復有會
    單一紙在卷可考。綜上所述，本件事證明確，被告犯行已堪認定。
二、核被告丙○○所為，係犯刑法第三百三十九條第一項之詐欺取財罪。爰審酌被告
    此前並無前科，有台灣桃園地方法院檢察署刑案資料查註記錄表一紙附卷可稽，
    其犯罪之目的、手段，所詐得四萬餘元金額不高，尚未與告訴人和解，如科以得
    易科罰金之刑期，對告訴人並無實益，及其犯後雖未坦承犯行，惟態度尚稱良好
    等一切情狀，量處如主文所示之刑，以示懲儆。末查被告前未曾受有期徒刑以上
    刑之宣告，有右刑案資料查註紀錄表可稽，此次一時失慮，致罹刑典，經此偵審
    教訓，應知警惕而無再犯之虞，本院因認暫不執行其刑為當，爰併宣告緩刑三年
    ，用啟自新。
據上論斷，應依刑事訴訟法第二百九十九條第一項前段，刑法第三百三十九條第一項
、第七十四條第一款，罰金罰鍰提高標準條例第一條前段，判決如主文。
本案經檢察官張尹敏到庭執行職務。
中        華        民        國    九十    年    三    月    二十三    日
                                    臺灣桃園地方法院刑事第五庭
                                        法  官  陳   彥   宏
右正本證明與原本無異
如不服本判決書應於送達後十日內向本院提出上訴狀
                                      書記官    翁   其   良
中      華      民      國      九十        年   三    月   二十三   日
論罪法條：刑法第三百三十九條第一項


司法院資訊處製作；財團法人民間司法改革基金會備份。
